【裁判字號】    92,聲再,49
【裁判日期】    921128
【裁判案由】    竊盜
【裁判全文】
臺灣高等法院花蓮分院刑事裁定                      九十二年度聲再字第四九號
    再審聲請人
    即  被  告  甲○○
右列聲請人因竊盜案件，對於本院九十二年度上易字第九四號中華民國九十二年九月
十日確定判決（臺灣臺東地方法院九十二年易字第九三號、臺灣臺東地方法院檢察署
九十一年度偵字第二三五八號、九十二年度偵字第五四九、七一六號），聲請再審，
本院裁定如左：
    主  文
再審之聲請駁回。
    理  由
一再審聲請意旨略以：
  甲、聲請人對於原確定判決認定之犯罪事實附表編號第一項之罪，於偵審中均極力
      否認，並供明其於九十年三月二十二日售與陳健仲之摩托羅拉行動電話，是在
      跳蚤市場買來再轉售陳健仲，並非伊所竊盜。原確定判決就足以生影響於判決
      之重要證據漏未審酌，實具有再審之理由。
  乙、原確定判決仍認第一審判決所列第一項之行為是聲請人所為，則犯竊盜罪兼具
      數款加重情形時，判決主文應將各種加重情形順序揭明，理由並應引用各款。
      然第一審判決主文僅論聲請人連續踰越門扇竊盜，未論連續夜間侵入住宅踰越
      門扇竊盜，判決主文與理由不相一致，而有刑事訴訟法第三百七十八條判決不
      適用法則或適用不當之違背法令，及同法第三百七十九條第十四款後段判決所
      載理由矛盾之當然違背法令。
  丙、聲請人坦承附表第二項至第七項之犯行，深知悔悟，量處一年以下有期徒刑，
      已足懲處被告犯行，檢察官起訴未請求法院判令強制工作，第一審竟諭知應於
      刑之執行前令入勞動場所強制工作三年，尚有未洽，第二審未依刑法第五十七
      條之規定審酌，撤銷強制工作三年，竟遽行判決上訴駁回，實有判決不載理由
      之當然違背法令，以此聲請開始再審之裁定云云。
二按不得上訴於第三審法院之案件，其經第二審確定之有罪判決，如就足生影響於判
  決之重要證據漏未審酌者，亦得為受判決人之利益聲請再審，刑事訴訟法第四百二
  十一條定有明文。又按刑事訴訟法第四百二十一條所規定因重要證據漏未審酌而聲
  請再審者，指該證據於案情有重要關係且未經審酌者而言，如證據業經法院本其自
  由心證予以取捨及判斷，僅係對此持相異評價，即不能以此為由聲請再審。又有罪
  之確定判決後，為受判決人之利益聲請再審，必其聲請之理由合於刑事訴訟法第四
  百二十條第一項各款所定情形之一或第四百二十一條有足生影響於判決之重要證據
  漏未審酌者，始准許之。又大法官會議釋字第一四六號解釋雖謂刑事判決確定後，
  發現該案件認定犯罪事實與所採用之證據顯不相符，自屬審判違背法令，得提起非
  常上訴；如具有再審原因者，仍可依再審程序聲請再審。然此之聲請再審仍須具備
  再審事由 (即再審原因），亦即在為受判決人之利益聲請再審時，仍以符合刑事訴
  訟法第四百二十條第一項各款或第四百二十一條所列之情形始得提起之，非謂可逕
  以原判決違背法令或有刑事訴訟法第三百七十九條所列各款情形為由聲請再審。
三經查：
  (一)本件原確定判決業於理由欄一之（二）中詳為論述聲請人於九十二年三月七日於
    臺灣臺東地方法院檢察署檢察官偵訊時之陳稱，與其於第一審審理時之辯稱不一
    ，以致不採聲請人係伊在跳蚤市場購得該行動電話之結證之依據，並業據證人陳
    健仲於警詢及偵查中證述明確，則原確定判決採認證據價值之斟酌取捨，依法並
    無不合。則聲請意旨甲所主張，依前揭說明，尚不符漏未審酌之再審要件。
  (二)茲觀再審聲請狀內固舉乙、丙，泛稱原確定判決違背法令，或有判決理由不備之
    違法等等，然非刑事訴訟法第四百二十條第一項各款或第四百二十一條所列之再
    審事由，聲請人據此聲請再審，自有未合。
  (三)再按法院認為無再審理由者，應以裁定駁回之。經前項裁定後，不得更以同一原
    因聲請再審，刑事訴訟法第四百三十四條有明文，本件聲請人此次聲請意旨與前
    次聲請意旨即本院九十二年聲再字第四十五號均係據相同聲請事由，前經本院於
    九十二年九月三十日以無再審無理由，予以駁回，是以，本件再審之聲請即屬不
    合法，依上述規定，應予駁回。
據上論斷，依刑事訴訟法第四百三十三條，裁定如主文。
中      華      民      國      九十二      年    十一  月    二十八   日
                                      審判長法官  謝  志  揚
                                            法官  莊  謙  崇
                                            法官  陳  淑  媛
正本證明與原本無異。
本件不得抗告。
                                          書記官  邱  廣  譽
中      華      民      國      九十二      年    十二  月      三     日


司法院資訊處製作；財團法人民間司法改革基金會備份。
